【裁判字號】    98,交抗,1646
【裁判日期】    980708
【裁判案由】    違反道路交通管理處罰條例
【裁判全文】
臺灣高等法院交通事件裁定            98年度交抗字第1646號
抗  告  人
即受處分人  甲○○
上列抗告人因違反道路交通管理處罰條例案件，不服臺灣桃園地
方法院，中華民國98年 5月25日所為裁定（97年度交聲字第1986
號），提起抗告，本院裁定如下：
    主  文
抗告駁回。
    理  由
一、按停止線，用以指示行駛車輛停止之界限，車輛停止時，其
    前懸部分不得伸越該線，此觀道路交通標誌標線號誌設置規
    則第一百七十條第一項甚明。次依同規則第二百零六條第一
    項第五款規定，車輛面對圓形紅燈表示禁止通行，不得超越
    停止線或進入路口。而道路交通管理處罰條例第六十條第二
    項第三款復規定，汽車駕駛人，駕駛汽車不遵守道路交通標
    誌、標線、號誌之指示者，處新台幣（下同）九百元以上一
    千八百元以下罰鍰。
二、原裁定略以：本件抗告人即受處分人甲○○於民國九十六年
    年四月二十二日中午十二時二分許，駕駛車號六○五六－Ｄ
    Ｚ號營業小客車，行經桃園縣龜山鄉○○路與光峰路口，於
    紅燈後仍駛越停止線之事實，除有原處分機關所提出之舉發
    照片二張附卷可證外，亦為受處分人所不否認。受處分人雖
    辯稱其本欲在黃燈通過，但號誌太快轉為紅燈，致其緊急煞
    車後仍駛越停止線云云，惟就原處分機關所提之舉發照片觀
    之，該二照片上方之照相設備螢幕顯示之「R054」及「R061
    」字樣，分別代表受處分人係在上開路口之號誌已轉為紅燈
    後之第五．四秒，車身前輪超過停止線壓及地面感應線圈，
    經該照相設備拍下第一張照片，受處分人猶繼續前行致於號
    誌轉為紅燈後之第六．一秒，其後車身通過停止線、後輪壓
    及地面感應線圈，致照相設備再拍下第二張照片，此事實業
    經原審法院向原處分機關詢明，有原審法院辦理刑事案件電
    話紀錄單所載可參。承此，可知於受處分人駕駛上開自小客
    車行至上開路口停止線前，該路口號誌業已切換為紅燈達五
    秒之久，何來受處分人所謂「本欲在黃燈通過，但號誌太快
    切換為紅燈」之情，是受處分人前揭置辯非實，當係事後卸
    責之詞，不足採信。綜上所述，受處分人確有如裁決事實所
    載，於表示禁止通行之紅燈號誌亮起時超越停止線之未依標
    線號誌指示行車違規行為，至堪認定，應依法裁罰。原處分
    機關據以援引首開規定，裁處受處分人一千八百元罰鍰，核
    無違誤，而駁回受處分人之異議。
三、受處分人抗告意旨略以：伊未收到舉發單位寄發之舉發通知
    單，為維護伊之權益，請撤銷原處分機關之裁罰云云。經查
    ，受處分人於上開時地確有上開違規情事，有舉發單及違規
    照片在卷可稽（原審卷第一八、三○頁），而受處分人設籍
    於「桃園縣蘆竹鄉○○路○段一九三號四樓之二」，除有其
    戶籍資料在卷可查（見原審卷第一二頁），並有受處分人於
    原審提出之聲明異議、聲請變更期日狀所載地址可憑（見原
    審卷第一、二七頁），且舉發通知單確已於九十六年五月二
    十三日送達上址，亦有郵務機關之傳真查詢國內各類掛號郵
    件查單在卷可佐（原審卷第一八頁），則本件舉發單已合法
    送達予受處分人無訛。受處分人未提出任何事證，空言主張
    其未收受舉發通知單等語，殊無可採。本件抗告，應認為無
    理由，予以駁回。
據上論結，應依道路交通管理處罰條例第八十九條、道路交通案
件處理辦法第二十六條，刑事訴訟法第四百十二條，裁定如主文
。
中    華    民    國    98    年    7     月    8     日
                  刑事第十八庭審判長法  官  吳鴻章
                                    法  官  周政達
                                    法  官  徐昌錦
以上正本證明與原本無異。
不得再抗告。
                                    書記官  王韻雅
中    華    民    國    98    年    7     月    8     日


司法院資訊處製作；財團法人民間司法改革基金會備份。
